【裁判字號】    95,裁,681
【裁判日期】    950407
【裁判案由】    退除給與
【裁判全文】
最  高  行  政  法  院  裁  定
                                     95年度裁字第00681號
上  訴  人  乙○○
被 上訴 人  國防部空軍司令部
代  表  人  甲○○
上列當事人間因退除給與事件，上訴人不服中華民國93年9月9日
臺北高等行政法院91年度訴字第4279號判決，提起上訴。本院裁
定如下：
    主  文
上訴駁回。
上訴審訴訟費用由上訴人負擔。
    理  由
一、按對於高等行政法院判決之上訴，非以其違背法令為理由，
    不得為之，行政訴訟法第242條定有明文。同法第243條第1
    項規定，判決不適用法規或適用不當者，為違背法令；而判
    決有第243條第2項所列各款情形之一者，其判決當然違背法
    令。又提起上訴，應以上訴狀表明上訴理由並應添具關於上
    訴理由之必要證據，復為同法第244條第1項第4款及第2項所
    明定。準此，當事人提起上訴，如以原審判決有行政訴訟法
    第243條第1項不適用法規或適用不當為理由時，其上訴狀應
    有具體之指摘，並揭示該法規之條項或其內容；如以原審判
    決有第243條第2項所列各款情形之當然違背法令為理由時，
    其上訴狀應揭示合於該款之事實。如上訴狀未依此項方法表
    明，或其所表明者，顯與上開法條規定之情形不相合時，即
    難認為已對原審判決之違背法令有具體之指摘，其上訴自難
    認為合法。
二、本件上訴人原為空軍上士一級士官，經被上訴人民國61年11
    月20日（61）宸練字第9959號令核定，於61年12月1日退伍
    。迨91年6月2日向被上訴人請求補發逾期申請之退除給與其
    他現金給與補償金，經被上訴人審理結果，認已逾5年請求
    權時效，乃於91年6月11日以（91）造仁字第5704號函予以
    否准，並檢還請領資料。上訴人不服，提起訴願，遭決定駁
    回，提起行政訴訟，經原審判決駁回。
三、上訴意旨略以：上訴人被軍中人員偽造文書強迫退伍，故依
    榮民身分到行政院請願，欲整理軍中制度，不料軍中以偽造
    文書之資料聯絡地下警察非法逮補，送到神經病醫院終生囚
    禁，嗣後釋出，但已成傷害，惟被上訴人違法之逼迫退伍不
    應為合法，爰請求補償慰藉金，並補發未領之退休俸，以彌
    補歷史上傷痕。而原審法院於執行審判職務有偏頗之虞，上
    訴人聲請法官迴避，卻被駁回聲請，實有爭議。至空軍偷偷
    拆毀其建設在空地之草房50坪並遭分配劣等位置眷舍，更有
    違法不當，圖利他人等情，為符民主法制，被上訴人應加以
    補償上訴人云云。
四、經核，上訴理由並未具體表明原審判決違背何項法令、不適
    用或如何適用不當之情事，難認為已對原審判決之違背法令
    有具體之指摘，其上訴自難認為合法，應予駁回。
五、依行政訴訟法第249條第1項前段、第104條、民事訴訟法第9
    5條、第78條，裁定如主文。
中    華    民    國    95    年    4     月    7     日
                  第三庭審判長法  官  趙  永  康
                              法  官  楊  惠  欽
                              法  官  鄭  淑  貞
                              法  官  黃  淑  玲
                              法  官  林  文  舟
以  上  正  本  證  明  與  原  本  無  異
中    華    民    國    95    年    4     月    10    日
                              書記官  莊  俊  亨


司法院資訊處製作；財團法人民間司法改革基金會備份。
